# 大额存单核算

提问人：傀儡派 时间：2022-01-09 08:58:59
陈版主，您好！。
在资产负债表列报方面，对于同时满足以下条件的大额存单，可在“货币资金”项目下列报：（ 1 ）期限在 12 个月内（含 12 个月）；（ 2 ）存单的发行条件允许提前支取；（ 3 ）持有人没有明确将其持有至到期的意图。
对不同时满足上述条件，但预计持有期限不超过一年（自购入日起算）的大额存单，可在“其他流动资产”项目下列报。
对不满足在“货币资金”或“其他流动资产”列报条件的大额存单，应在“其他非流动资产”项目下列报，上述没有关于要计入交易性金融资产核算的情形，请问一下在什么情况下是计入交易性金融资产列示？

回答人：chenyiwei
大额存单不同于结构性存款，其本金和利息基本固定，合同现金流量特征满足“本金+利息”的基本借贷安排，故一般作为以摊余成本计量的金融资产，不作为交易性金融资产。